臺灣高等法院民事裁定
111年度非抗字第85號
再抗告人    柯秋子  
代  理  人  施立元律師

上列再抗告人因與相對人彭冠穎間聲請拍賣抵押物事件，對於中
華民國111年6月28日臺灣新北地方法院111年度抗字第105號裁定
，提起再抗告，本院裁定如下：
    主  文
再抗告駁回。
再抗告程序費用由再抗告人負擔。
    理  由
一、按依非訟事件法第45條第3項規定，對於抗告法院之裁定再
    為抗告，僅得以其適用法規顯有錯誤為理由。所謂適用法規
    顯有錯誤，係指原裁定就其取捨證據所確定之事實適用法規
    顯有錯誤以及確定裁定消極的不適用法規，顯然影響裁判之
    情形，不包括漏未斟酌證據、調查證據欠周及認定事實錯誤
    之情形在內（最高法院63年台上字第880號、80年台上字第1
    326號裁判意旨、大法官釋字第177號解釋參照）。又依民法
    第881條之17準用第873條第1項規定，抵押權人於債權已屆
    清償期而未受清償者，得聲請法院拍賣抵押物，就其賣得價
    金而受清償。
二、本件相對人主張：抗告人於民國110年11月3日向伊借款新臺
    幣（下同）670萬元，約定於同年12月17日償還，利息按年
    利率5%計算，逾期按每萬元每日10元計付違約金，並以其所
    有如原法院111年度司拍字第115號（下稱司拍字115號）裁
    定附表所示不動產（下稱系爭不動產）設定本金最高限額1,
    000萬元抵押權（下稱系爭抵押權），經登記在案，詎屆期
    未獲清償，爰聲請拍賣系爭不動產等語。原法院司法事務官
    以司拍字115號裁定系爭不動產准予拍賣。再抗告人不服，
    提起抗告。原法院裁定駁回其抗告。
三、經查原法院依系爭不動產登記謄本、系爭抵押權設定契約書
    、他項權利證明書、本票、借據等（見原法院司拍字115號
    卷9-13、31-49頁）為形式上審查，認系爭抵押權所擔保之
    債權已屆清償期且未受清償，相對人聲請拍賣抵押物合於法
    定要件，核屬取捨證據依職權所為事實認定，原法院司拍字
    115號裁定及原裁定依其職權確定之事實先後為准予拍賣系
    爭不動產之裁定，及駁回再抗告人之抗告，均無不合。再抗
    告人辯稱伊係遭詐騙集團所騙之被害人，詐騙集團利用法律
    漏洞，拍賣伊之不動產云云，核屬對於原裁定斟酌證據依職
    權認定事實所為之指摘，並非對於原裁定本於確定之事實適
    用法規有無錯誤而為爭執。再抗告人並未具體表明原裁定有
    何適用法規顯有錯誤之情形，依首揭說明，再抗告意旨指摘
    原裁定不當，聲明廢棄，為無理由。
四、據上論結，本件再抗告為無理由，爰裁定如主文。
中　　華　　民　　國　　111 　年　　10　　月　　13　　日
                  民事第二十庭  
                      審判長法  官  周祖民
                            法  官  馬傲霜
                            法  官  鄭威莉
正本係照原本作成。
不得抗告。
中　　華　　民　　國　　111 　年　　10　　月　　14　　日
 　　　　　　　　　　　　   書記官  楊璧華